【裁判字號】    98,補,301
【裁判日期】    981111
【裁判案由】    遷讓房屋等
【裁判全文】
臺灣基隆地方法院民事裁定               98年度補字第301號
原      告  甲○○
送達代收人  丙○○
上列原告與被告乙○○間請求遷讓房屋等事件，本院裁定如下：
    主  文
本件訴訟標的價額核定為新臺幣捌拾伍萬捌仟元。
原告至遲應於前開核定訴訟標的價額之裁定確定後五日內，向本
院補繳第一審裁判費新臺幣玖仟佰陸拾元。如逾期未補繳，即
以裁定駁回其訴。
    理  由
一、本件原告起訴未據繳納裁判費，亦未載明其訴訟標的價額。
    查原告請求被告將門牌號碼基隆市○○區○○街490之1號6
    樓之房屋返還原告，並給付原告新臺幣（下同）78,000元及
    自民國98年12月5日起至交還前開房屋之日止，按月以6,500
    元計算之損害金，既係以房屋永久之占有回復為標的，其價
    額自應以該房屋之價額為準；以原告請求每月 6,500元之損
    害金作為認定租金之標準，依土地法第97條第 1項：「城市
    地方房屋之租金，以不超過土地及其建築物申報總價年息百
    分之十為限。」之規定，以逆推知法推算，上開房屋應有78
    萬元之價值【計算式：6,500元×12月÷10%＝780,000元】
    ，另原告請求被告乙○○應給付78,000元，而以一訴主張數
    項標的者，其價額合併計算之，民事訴訟法第77條之2第1項
    前段定有明文，故本件訴訟標的價額合計為 858,000元。爰
    核定本件訴訟標的之價額為858,000元。
二、按「因財產權而起訴，其訴訟標的之金額或價額在新臺幣十
    萬元以下部分，徵收一千元；逾十萬元至一百萬元部分，每
    萬元徵收一百元；逾一百萬元至一千萬元部分，每萬元徵收
    九十元；逾一千萬元至一億元部分，每萬元徵收八十元；逾
    一億元至十億元部分，每萬元徵收七十元；逾十億元部分，
    每萬元徵收六十元；其畸零之數不滿萬元者，以萬元計算。
    」民事訴訟法第77條之13定有明文。又依「臺灣高等法院民
    事訴訟、非訟事件、強制執行費用提高徵收數額標準」規定
    ，訴訟標的之金額或價額逾十萬元部分，加徵原定數額十分
    之一。本件訴訟標的之價額為 858,000元，故應徵第一審裁
    判費9,360元。
三、當事人對於本院核定訴訟標的價額之裁定，得於10日內抗告
    。故原告至遲應於本院前開核定訴訟標的價額之裁定確定後
    5日內，向本院補繳第一審裁判費9,360元。如逾期未補繳，
    即以裁定駁回其訴。
四、依民事訴訟法第77條之1、第249條第 1項但書規定，裁定如
    主文。
中    華    民    國    98    年    11    月    11    日
                  民事庭法  官  王翠芬
以上正本係照原本作成。
一、如不服本裁定主文第1項，得於本裁定送達後 10日向本院提
    出抗告狀，並繳納抗告裁判費新臺幣1000元，抗告於臺灣高
    等法院。
二、對本裁定主文第2項，不得抗告。
中    華    民    國    98    年    11    月    11    日
                        書記官  林建清


司法院資訊處製作；財團法人民間司法改革基金會備份。
